臺灣士林地方法院刑事判決
109年度審易字第987號
公  訴  人  臺灣士林地方檢察署檢察官
被      告  李秉璠


上列被告因竊盜案件，經檢察官提起公訴（109年度偵緝字第671
 號），本院判決如下：
    主  文
李秉璠犯竊盜罪，處拘役參拾日，如易科罰金，以新臺幣壹仟元
折算壹日。未扣案之犯罪所得自行車壹輛沒收，於全部或一部不
能沒收或不宜執行沒收時，追徵其價額。
    事  實
一、李秉璠於民國109年1月18日上午8時23分許，在臺北市○○區○
    ○街00巷0號龍華閱覽室前，見周宜琮所有而供其子周０典（9
    6年1月生）使用之捷安特平把變速之白色自行車（前手把裝
    設手電筒1支）1輛（下稱本案自行車）停放該處且未上鎖，
    竟意圖為自己不法之所有，徒手竊取而將之騎乘離去。嗣周
    ０典發現遭竊，告知周宜琮報警循線查獲。
二、案經周宜琮訴由臺北市政府警察局南港分局報告臺灣士林地
    方檢察署檢察官偵查起訴。
    理  由
壹、程序方面：
一、按法院認為應科拘役、罰金或應諭知免刑或無罪之案件，被
    告經合法傳喚無正當理由不到庭者，得不待其陳述逕行判決
    ，刑事訴訟法第306條定有明文。本件被告李秉璠經合法傳
    喚，無正當理由未於審判期日到庭，有本院送達證書1紙、1
    10年10月26日刑事報到單、審判筆錄各1份（見本院卷二第4
    9、51、53至55頁）在卷可考，而本院認本案係應科拘役之
    案件，依上規定，爰不待被告陳述，逕行判決。
二、另按被告以外之人於審判外之陳述，雖不符刑事訴訟法第15
    9條之1至之4等4條之規定，而經當事人於審判程序同意作為
    證據，法院審酌該言詞陳述或書面陳述作成時之情況，認為
    適當者，亦得為證據；當事人、代理人或辯護人於法院調查
    證據時，知有刑事訴訟法第159條第1項不得為證據之情形，
    而未於言詞辯論終結前聲明異議者，視為有前項之同意，同
    法第159條之5定有明文。查本判決所引用之屬於被告李秉璠
    以外之人於審判外之陳述部分，未據檢察官爭執證據能力，
    而被告前於本院準備程序時，經告知起訴之犯罪事實及詢問
    起訴書所引用證據之證據能力時，並表示同意有證據能力（
    見本院卷一第507至508頁），且迄至本案言詞辯論終結前，
    亦未以言詞或書面對證據能力聲明異議。本院審酌上開證據
    作成時之情況，無不當取供或違反自由意志而陳述等情形，
    且均與本案待證事實具有關聯性，以之作為本案證據，認為
    適當；又所有之非供述證據亦無證據證明係公務員違背法定
    程序所取得，自均有證據能力。
貳、實體方面：
一、被告李秉璠經合法傳喚，於本院審理時無正當理由未到庭，
    惟其於準備程序中矢口否認有何竊盜之犯行，辯稱：我有把
    腳踏車騎走，是我表舅陳光瑞說跟對方講好讓我騎走的，我
    表舅後來有拿錢去跟那個小孩購買腳踏車（見本院卷一第50
    6頁）云云。經查，被告於109年1月18日到案之初，即坦承
    有於上開時、地，將本案自行車騎走（見偵卷第10頁），嗣
    歷偵、審亦均供認不諱（見偵緝卷第53頁，本院卷一第506
    頁，卷二第36頁），核與證人即龍華閱覽室所屬圖書館館員
    林姿妤於警詢指證：有警察來館內調閱監視器，說有小朋友
    的腳踏車停在館外不見，調閱後有看到偷車的人，我大概知
    道是誰，他很常出現在館內，警察說如果發現他出現，立即
    跟派出所聯絡，後來同（18）日大概下午1時許，那人又出
    現，我就趕快通知派出所派員來處理（見偵卷第30頁）等情
    相符，並有現場監視器畫面2張（見偵卷第13、33頁）、檢
    察官偵查中指揮檢察事務官製作之勘驗筆錄1份（見偵緝卷
    第81至97頁）、告訴人提出之本案自行車照片1張（見偵卷
    第35頁）在卷可稽，足認本案自行車確為被告騎乘離去而取
    走無疑。被告雖以前揭情詞置辯，然證人陳光瑞到庭否認其
    情，證稱：我跟被告是在街頭拿廣告招牌認識的，我沒有拿
    腳踏車給被告騎乘，也不曾幫被告拿錢給小孩買腳踏車，我
    沒看過本案自行車，與被告沒有親戚關係（見本院卷一第55
    7頁）等語明確，被告所辯顯屬無稽，自非可採。又被告於
    竊取本案自行車後，並未見返還而予隨意處置，顯係居於所
    有人之意思而為之，其具有為自己不法所有之意圖亦為明確
    ，是被告本件犯行事證明確，應予論科。
二、核被告李秉璠所為，係犯刑法第320條第1項之竊盜罪。爰以
    行為人之責任為基礎，審酌被告前已有多次竊盜前科，有臺
    灣高等法院被告前案紀錄表附卷可按，其因缺錢花用及貪圖
    己身之便利，恣意竊取他人財物，法治觀念薄弱，缺乏對他
    人財產法益之尊重，所為實不足取，併衡諸其犯後否認犯罪
    之態度，及其犯罪之動機、目的、手段、高職畢業之智識程
    度、未婚，自陳四處流浪之家庭經濟與生活狀況等一切情狀
    ，量處如主文所示之刑，並諭知易科罰金之折算標準，資為
    懲儆。
三、按犯罪所得，屬於犯罪行為人者，沒收之；於全部或一部不
    能沒收或不宜執行沒收時，追徵其價額，刑法第38條之1第1
    項前段、第3項定有明文。本件被告李秉璠竊盜所得之本案
    自行車1輛，核屬其本案犯罪所得，雖未扣案，然既無實際
    合法發還告訴人或有已實際賠償告訴人之情形，自應依刑法
    第38條之1第1項前段之規定，宣告沒收，併依同條第3項之
    規定，諭知於全部或一部不能沒收或不宜執行沒收時，追徵
    其價額。 　　
據上論結，應依刑事訴訟法第284條之1、第299條第1項前段、第
306條，刑法第320條第1項、第41條第1項前段、第38條之1第1項
前段、第3項，刑法施行法第1條之1第1項，判決如主文。
本案經檢察官陳銘鋒提起公訴，檢察官江玟萱到庭執行職務。
中　　華　　民　　國　　110 　年　　11　　月　　23　　日
　　　　　　      刑事第九庭法  官  李冠宜
以上正本證明與原本無異。
如不服本判決應於收受送達後20日內向本院提出上訴書狀，並應
敘述具體理由。其未敘述上訴理由者，應於上訴期間屆滿後20日
內向本院補提理由書（均須按他造當事人之人數附繕本）「切勿
逕送上級法院」。
因疫情而遲誤不變期間，得向法院聲請回復原狀。
                            書記官  杜依玹
中　　華　　民　　國　　110 　年　　11　　月　　25　　日
附錄：本案論罪科刑法條全文
中華民國刑法第320條
意圖為自己或第三人不法之所有，而竊取他人之動產者，為竊盜
罪，處5年以下有期徒刑、拘役或50萬元以下罰金。
意圖為自己或第三人不法之利益，而竊佔他人之不動產者，依前
項之規定處斷。
前二項之未遂犯罰之。